【裁判字號】    98,抗,70
【裁判日期】    980417
【裁判案由】    本票裁定
【裁判全文】
臺灣桃園地方法院民事裁定                98年度抗字第70號
抗  告  人  萬鈺通運股份有限公司
兼上列一人
法定代理人  甲○○    住桃園縣.
            丙○○    住桃園縣.
            乙○○    住桃園縣.
相  對  人  玉山商業銀行股份有限公司
                      設台北市松山區○○○路○段115、117
                        號
法定代理人  丁○○    住同上
上列抗告人因與相對人間本票裁定事件，對於中華民國98年2 月
24日本院簡易庭98年度司票字第780 號裁定提起抗告，本院裁定
如下：
    主  文
抗告駁回。
抗告程序費用新台幣壹仟元由抗告人連帶負擔。
    理  由
一、本件相對人於原審主張：伊執有抗告人為發票人，如原裁定
    所示之本票1 紙，票面金額為新台幣（下同）5,500,000 元
    ，到期日民國97年12月18日，並免除作成拒絕證書。詎經提
    示未獲付款，尚有1,482,165 元及自97年12月18日起至清償
    日止，按週年利率百分之4.53計算之利息未獲清償，故依票
    據法第123 條聲請裁定許可強制執行，並提出本票為證據。
二、本件抗告意旨略以：抗告人不服本院98年度司票字第780 號
    民事裁定，於法定期間內提起抗告等語。
三、按執票人向本票發票人行使追索權時，得聲請法院裁定後強
    制執行。票據法第123 條定有明文。且按在票據上簽名者，
    依票上所載文義負責。票據法第5 條第1 項定有明文。又本
    票執票人依上開法條之規定，聲請法院裁定及抗告法院之裁
    定，僅依非訟事件程序，以審查強制執行許可與否，並無確
    定實體上法律關係存否之效力，如發票人就票據債務之存否
    有爭執時，應由發票人提起確認之訴，以資解決，最高法院
    56年台抗字第714 號、57年台抗字第76號著有判例可資參照
    。經查，相對人提出之系爭本票，具備表明其為本票及無條
    件擔任支付之文字，並已記載發票人、發票日、發票地及票
    面金額，則原裁定予以准許，形式上審查即無不合。至於抗
    告人前揭所稱不服等語，並無提出理由說明，且截至98年4
    月17日止，抗告人亦未如其98年3 月6 日民事抗告狀所陳另
    補理由。綜上，本件形式審查原裁定並無違法，設若抗告人
    與相對人間有實體上法律關係之爭執，亦應依首揭法律規定
    及最高法院判例意旨另行提起訴訟，以資解決，並非本件非
    訟程序所得審究。從而，本件抗告為無理由，應予駁回。
四、據上論結，本件抗告為無理由，依非訟事件法第46條、第21
    條第2 項、第24條第1 項，民事訴訟法第495 條之1 第1 項
    、第449 條第1 項、第95條、第85條第2項，裁定如主文。
中    華    民    國    98    年    4     月    17    日
                民事第一庭  審判長法  官  郭琇玲
                                  法  官  陳婉玉
                                  法  官  陳雪玉
本裁定除以適用法規顯有錯誤為理由，並經本院許可外，不得再
抗告。如提起再抗告，應於收受後10日內，向本院提出再抗告狀
，並繳納再抗告費新台幣1,000 元。
上列正本證明與原本無異。
中    華    民    國    98    年    4     月    24    日
                                   書記官  吳瓊英


司法院資訊處製作；財團法人民間司法改革基金會備份。
